# 控股股东单方面增资，少数股东权益计算

提问人：lightstriker 时间：2019-01-24 02:19:56
请教一下各位老师，同一控制下形成的控股合并，在合并之后控股股东单方面增资。此时，在合并财务报表层面计算少数股东权益时使用的少数股东持股比例如何确定？是否可以或者什么情况下可以使用实收资本占比？还是应该使用净资产占比？
个人理解是应该使用净资产占比来进行确认，否则会出现大小股东之间让利，最终形成资本公积。

回答人：chenyiwei
在合并财务报表层面计算少数股东权益时使用的少数股东持股比例就是子公司各方股东认可的实缴出资比例或者认缴出资比例，不是净资产占比。这一过程也属于购买少数股权的特殊形式，合并报表层面会出现对资本公积的调整数。